臺灣高雄地方法院民事判決　　　　　 110年度雄小字第1793號
原　　　告　陳威誌　
被　　　告　王品萱　
上列當事人間損害賠償事件，本院民國110年9月23日辯論終結，
判決如下：
    主    文
原告之訴駁回。
訴訟費用新臺幣1,000元由原告負擔。
    理由要領
一、原告主張：被告於民國108 年3 月10日17時44分許行經高雄
    市○○區○○路000 號前時，因未注意車前狀況及兩車並行
    之間隔，並隨時採取必要之安全措施，而不慎擦撞原告駕駛
    之車牌號碼00-0000 號自小客車( 下稱系爭車輛) ，致系爭
    車輛受損，因此受有支出維修費新臺幣( 下同) 95,000元之
    損害，爰請求被告賠償之。並聲明：被告應給付原告95,000
    元，及自起訴狀繕本送達翌日起至清償日止，按週年利率百
    分之5 計算之利息。
二、被告則以：原告請求損害賠償之時間，已逾2年之請求權時效
    ，故被告不應賠償原告等語，資為抗辯，並聲明：原告之訴
    駁回。
三、本院得心證之理由：
  ㈠按因侵權行為所生之損害賠償請求權，自請求權人知有損害
    及賠償義務人時起，2 年間不行使而消滅，自有侵權行為時
    起，逾10年者亦同；消滅時效，自請求權可行使時起算，民
    法第197 條第1 項、第128 條前段定有明文。次按當事人不
    在法院所在地住居者，計算法定期間，應扣除其在途之期間
    ，為同法第162 條第1 項前段所明定。而該條所謂應扣除在
    途期間計算之法定期間，係指同法所規定訴訟關係人應為一
    定訴訟行為之期間即不變期間與通常法定期間( 最高法院民
    事判決110 年度台上字第537 號裁判意旨參照)。
  ㈡經查，原告主張被告於上開時間擦撞系爭車輛，而致原告受
    有維修車輛費用之損害，而原告知有損害，並知悉賠償義務
    人為被告之時間應為108 年3 月10日，此觀高雄市政府道路
    交通事故當事人登記聯單、高雄市政府警察局道路交通事故
    談話表、當事人酒精測定紀錄表製作之時間甚明（雄小卷第
    13頁、第47頁至第57頁），是依前揭規定意旨，原告因被告
    上開侵權行為所生之損害賠償請求權，應自原告知有損害及
    賠償義務人為被告之日即108 年3 月10日起，即得行使其認
    為存在之損害賠償請求權，原告則遲至110 年3 月15日才提
    起本件訴訟，有本件民事起訴狀上之本院收狀戳足資佐證（
    雄小卷第9 頁），且原告亦自陳在事發現場有請求，之後就
    沒有聯絡等語( 見本院卷第92頁) ，故原告對被告之侵權行
    為損害賠償請求權，顯已罹於2 年時效。原告雖主張請求權
    消滅時效之計算應扣除在途期間6 日等語，惟在途期間非規
    範請求權時效之民法所定，而係訂立在民事訴訟法第162 條
    ，且依前引意旨此係就民事訴訟法如上訴期間等法定期間所
    為之規定，與民法關於請求權消滅時效性質迥異，自無比附
    援引之餘地，是原告上開主張，於法容有誤會，自非足採。
四、綜上所述，原告請求被告給付告95,000元，及自起訴狀繕本
    送達翌日起至清償日止，按週年利率百分之5 計算之利息，
    並無理由，應予駁回。
五、訴訟費用負擔之依據：民事訴訟法第78條。本件訴訟費用額
    ，依職權確定如主文所示金額。
中    華    民    國    110   年    10    月     7    日
                  高雄簡易庭  法  官  楊詠惠
以上正本係照原本作成。
民事訴訟法第436 條之24第2 項：對於本判決之上訴，非以違背
法令為理由，不得為之。
如對本判決上訴，須於判決送達後20日內向本院提出上訴狀，並
須表明原判決所違背之法令及其具體內容與依訴訟資料可認為原
判決有違背法令之理由。
中    華    民    國    110   年    10    月     7    日
                              書記官  蔡佩珊